臺灣板橋地方法院刑事判決　　　　　　 96年度簡上字第272號
公　訴　人　臺灣板橋地方法院檢察署檢察官
上　訴　人
即　被　告　甲○○
指定辯護人　黃柏彰律師
上列被告因違反毒品危害防制條例案件，不服本院九十六年度簡
字第八十號（原起訴案號：九十五年度毒偵字第三０六七號、第
三一八五號；移送併辦案號：九十五年度毒偵字第四一一一號）
，提起上訴，本院管轄第二審之合議庭判決如下：
    主  文
上訴駁回。
    事實及理由
一、本案經本院審理結果，認原審以被告甲○○連續犯毒品危害
    防制條例第十條第二項之施用第二級毒品罪，判處有期徒刑
    四月，如易科罰金，以銀元三百元折算一日，且扣案如原審
    判決附表一所示之物均沒收銷燬以及附表二所示之物均沒收
    ，其認事用法皆無違認，量刑亦屬妥適，應予維持，並引用
    如附件所示第一審判決書記載之事實、證據及理由。
二、本案被告上訴意旨略以：伊沒有施用毒品，伊是被人家強迫
    的云云。惟查：
  (一)被告先後於民國九十五年四月五日晚間九時三十分許、同年
    月十日晚間十一時三十五分許及同年月十九日晚間八時許，
    為警分別在臺北縣蘆洲巿正和街一０六號前、同縣巿信義路
    二二二巷內「全家便利商店」前、同縣巿三民路二十六巷口
    等處查獲；且其於第二次為警查獲時承稱：伊最近一次施用
    毒品係於九十五年四月五日下午六時許，在伊住處房間內施
    用，伊先將安非他命放在玻璃球內，然後以打火機放在玻璃
    球下面燃燒，產生煙霧後，伊再吸食等語，於第三次為警查
    獲時亦稱：伊最後一次施用安非他命係在九十五年四月初，
    當時係綽號「金龍」之男子拿到伊住處請伊吸食，伊係將安
    非他命倒入玻璃球內，以打火機在下方燒烤，讓安非他命變
    成煙霧狀後，再將煙霧吸入體內等語，則其對於施用毒品之
    時間、地點及方式均供述綦詳。
  (二)又被告於九十五年四月六日上午二時二十分許、同年月十一
    日上午十時三十八分許、同年月十九日晚間九時五分許分別
    為警採集尿液送臺灣檢驗科技股份有限公司以ＧＣ／ＭＳ氣
    相層析／質譜儀法確認檢驗結果，均呈安非他命類陽性反應
    ，有該公司出具之濫用藥物尿液檢驗報告三份附卷可稽。而
    臺灣檢驗科技股份有限公司前開檢驗方法係以氣相層析／質
    譜儀法確認，而氣相層析質譜儀法之檢驗方式，乃先以「氣
    相層析儀」將物質氣化後，再經分析管分離，由於各種物質
    之沸點及對管柱之吸附力不同，在經過檢測器（Ｄｅｔｅｃ
    ｔｏｒ）測定後，表現出不同之滯留時間（Ｒｅｔｅｎｓｉ
    ｏｎ　ｔｉｍｅ），以滯留時間來判斷係何種物質；再利用
    「質譜儀」為檢測器，將物質撞擊成碎片，記錄其質譜圖。
    因每個化合物之鍵結能力不同，故不同之物質會有其特定之
    質譜圖，因此在物質之判斷上有如指紋之鑑定，理論上，扣
    除人為之因素，其精確度已接近百分之百。按安非他命經口
    服投與後約百分之七十於二十四小時內自尿中排出，約百分
    之九十於九十六小時內自尿中排出，由於安非他命成分之檢
    出與其投與方式、投與量、個人體質、採尿時間與檢測儀器
    之精密度等諸多因素有關，因此僅憑尿液中呈安非他命陽性
    反應，並無法確實推算吸食時間距採集時間之長短，惟依上
    述資料推斷，最長可能不會超過四日，亦經行政院衛生署藥
    物食品檢驗局八十一年二月八日（八一）藥檢壹字第００一
    一五六號函示明確，亦為本院於職務所已知之事實。是前開
    送驗尿液經檢驗公司以上述精確之科學方法檢驗結果，確呈
    安非他命類陽性反應，復參之檢驗報告所示數值，被告送驗
    尿液檢出之安非他命濃度分別為八七一四ｎｇ／ｍｌ、　八
    六０六ｎｇ／ｍｌ、七七七九ｎｇ／ｍｌ，甲基安非他命濃
    度分別為五二０五八ｎｇ／ｍｌ、一四三八一七ｎｇ／ｍｌ
    、五一八五九ｎｇ／ｍｌ，遠超出衛生署公告值（安非他命
    ：五００ｎｇ／ｍｌ；甲基安非他命：五００ｎｇ／ｍｌ）
    甚多。是被告在前述時間為警採集尿液各回溯九十六小時內
    某時點，確均曾施用第二級毒品安非他命，要屬無疑。
  (三)況被告於原審審理時俱坦承檢察官提起公訴以及移送併辦之
    全部犯罪事實；再參以本案被告先後三次為警查獲時，併遭
    查扣其持有第二級毒品安非他命及施用毒品之工具吸食器、
    玻璃球、吸管等物，有臺北縣政府警察局蘆洲分局搜索扣押
    筆錄暨扣押物品目錄表各三件存卷可考，堪認其確有多次施
    用第二級毒品安非他命之行為無訛。至被告雖辯稱：伊係遭
    人強迫施用毒品云云，惟未詳敘其遭強迫施用之時間、地點
    及方式等細節，亦未指出任何證明方式以供本院審究，自難
    逕信其所辯上情屬實。從而，本案事證明確，被告連續施用
    第二級毒品犯行均堪認定；被告猶執前詞否認犯行，據以提
    起上訴，為無理由，應予駁回。
據上論斷，應依刑事訴訟法第四百五十五條之一第一項、第三項
、第三百六十八條、第三百七十三條，判決如主文。
本案經檢察官張瑞娟到庭執行職務。
中　　華　　民　　國　　96　　年　　7 　　月　　12　　日
                  刑事第七庭審判長法　官  胡　堅　勤
                                  法　官　李　君　豪
                                  法　官　王　瑜　玲
上列正本證明與原本無異。
不得上訴。
中　　華　　民　　國　　96　　年　　7 　　月　　16　　日
                                  書記官  陳  香  君
